# 债权投资减值转回后是否要把因减值受影响的利息调整转回

提问人：llftfwpy 时间：2019-12-11 08:05:12
比如实际利率 5%，转回减值 100 ，是否要做借债权投资-利息调整 5 贷投资收益 5

回答人：chenyiwei
转回减值准备，并不直接贷记投资收益，而是贷记信用减值损失。在减值转回时点往后根据修正后的未来现金流量预测重新计算各期利息收入金额，不是一次性贷记投资收益。